# 关于一次性收取费用的收入确认问题，请大家指教？？？

提问人：liuqiangily 时间：2011-03-01 15:08:11
各位大侠，A公司主要经营旅游景区服务业务，其有一项业务收入确认请大家指教： 销售一种自有景区通票，这种通票的功能是实名卡，可以在持卡人有生的期限内进入景区，卡在销售时一次性收取费用。请问A公司对此该如何确认收入？分多少年摊销合适呀？

回答人：chenyiwei
比较可行的方法可能是按本公司的预计剩余经营年限摊销。如果景区有特许经营权的，按特许经营权的剩余年限摊销。

回答人：chenyiwei
或者，可以考虑提请公司对于使用此种通票入内游览的情况设立专门的统计台帐，包括入园人次以及所持票卡的发行年度等，从而经过若干年的数据积累建立一套使用量和票卡发行年度之间关系的数学模型，并在以后不断修正该模型，采用类似工作量法的方式确定摊销方法。一般情况下，多数可能是在发行的头几年用的次数比较多，以后就来得少了，尤其是如果该票卡不得转借他人使用的话。
在头几年该模型尚处于建立和基础数据收集整理阶段时，建议先选择一个年限（例如， 10 年或 30 年）作为摊销年限。后续作为会计估计变更处理。